---
title: "Analysis for spoana LT"
author: "y.hira"
date: "2/17/2019"
output:
  html_document:
    toc: true
    #number_sections: true
    fig_caption: true
    md_extensions: -ascii_identifiers
    code_folding: hide
    toc_float: true
    theme: lumen
    highlight: tango
---

# Introduction {.tabset .tabset-fade .tabset-pills}

# Preparation {.tabset .tabset-fade .tabset-pills}

## Load Libraries
```{r, message=FALSE}
library(tidyverse)
library(kableExtra)
library(viridis)
library(gganimate)
library(gifski)
library(png)
library(patchwork)
```

## Read Data
```{r}
df <- readr::read_csv("merged.csv")
```

## Set Options
```{r}
#ggplotの文字化け対策
theme_set( theme_bw(base_family = "HiraKakuProN-W3"))
```

# Data Check {.tabset .tabset-fade .tabset-pills}

## glimpse()
```{r}
df %>% dplyr::glimpse()
```

## summary()
```{r}
df %>% summary()
```

# Visualize {.tabset .tabset-fade .tabset-pills}

## surfaceごとのkeep/break率の分布(Top50 players)

- Clay, Grass, Hard(+All)コート毎における、Top50選手のkeep/break率の分布. 試合数が少ない場合、データのバラツキが多くなるので年間5試合以上でfilter.  
- Clayはbreak率が高く、Grassはkeep率が高い傾向. HardはAllと同じような分布.  
- 当たり前だが上位選手ほどkeep/break率共に高い.
  
```{r}
plot_tmp <- function(data){
  data %>% 
  ggplot(aes(x=percentage_return, y=percentage_service, color=ranking, size=matches)) +
  geom_point() +
  scale_color_viridis() +
  xlim(0, 55) +
  ylim(55, 100) +
  xlab("break[%]") +
  ylab("keep[%]")
}

df %>% 
  dplyr::filter(ranking <= 50 & matches >= 5) %>% 
  split(.$surface) %>% 
  purrr::map(~ plot_tmp(.x))
```

## Top50 players(surface == "All")
```{r}
df %>% 
  dplyr::filter(ranking <= 50 & matches > 5 & surface == "All") %>% 
  ggplot(aes(x=percentage_return, y=percentage_service, color=ranking, size=matches)) +
  geom_point() +
  scale_color_viridis() +
  xlab("break[%]") +
  ylab("keep[%]")
```

* animation
```{r}
df %>% 
  dplyr::filter(ranking <= 50 & matches > 5 & surface == "All") %>% 
  ggplot(aes(x=percentage_return, y=percentage_service, color=ranking, size=matches)) +
  geom_point() +
  scale_color_viridis() +
# Here comes the gganimate specific bits
  labs(title = 'year: {frame_time}', x = 'break[%]', y = 'keep[%]') +
  transition_time(as.integer(year)) + 
  ease_aes('linear') #-> a

#animate(a, fps=1)
```





