---
title: "Analysis for spoana LT"
author: "y.hira"
date: "2019/02/23"
output:
  html_document:
    toc: true
    number_sections: false
    fig_caption: true
    md_extensions: -ascii_identifiers
    code_folding: hide
    toc_float: false
    theme: lumen
    highlight: tango
---

# Introduction

- Sport Analyst Meetup LTの発表用分析.( [発表資料はこちら](https://docs.google.com/presentation/d/1WPO_Cc4fpXs3nGLzTvk8PTQlHBU-jswS6oJhu7Hi1f0/edit?usp=sharing))  
- データは [男子プロテニスの公式サイト](https://www.atptour.com/)からスクレイピングで取得.

# Preparation {.tabset .tabset-fade .tabset-pills}

- ライブラリやデータの読み込み等

## Load Libraries
```{r, message=FALSE, warning=FALSE}
library(tidyverse)
library(kableExtra)
library(viridis)
library(ggExtra)
library(gghighlight)
library(ggridges)
library(gganimate)
library(gifski)
library(png)
```

## Read Data
```{r}
df <- readr::read_csv("merged.csv")
```

## Set Options
```{r}
#ggplotの文字化け対策
theme_set(theme_bw(base_family = "HiraKakuProN-W3"))
```

# Data Check {.tabset .tabset-fade .tabset-pills}

- 今回のデータセットの確認

## glimpse()

- player: 選手名  
- year: 年  
- age: 年齢  
- ranking: 世界ランキング  
- points: ランキングポイント  
- tourn_played: 出場した大会数  
- matches: 試合数  
- surface: コートの種類(Allは全コート分)  
- percentage_service: サービスゲームの獲得率(keep率)  
- percentage_return: リターンゲームの獲得率(break率)  
- games_won_service: 獲得したサービスゲーム数  
- games_total_service: 全サービスゲーム数  
- games_won_return: 獲得したリターンゲーム数  
- games_total_return: 全リターンゲーム数  

```{r}
df %>% dplyr::glimpse()
```

## summary()
```{r}
df %>% summary()
```

## sample data

- year == 2018 & surface == "All"のデータ  
```{r}
df %>%
  dplyr::filter(year == 2018 & surface == "All") %>% 
  dplyr::arrange(ranking) %>% 
  kableExtra::kable() %>% 
  kableExtra::kable_styling(bootstrap_options = c("striped", "hover"), full_width = F)
```

# Visualize {.tabset .tabset-fade .tabset-pills}

- 色々な角度からデータを眺めてみる

## surfaceごとのkeep/break率の分布(Top50 players)

- Clay, Grass, Hard(+All)コート毎における、Top50選手のkeep/break率の分布. 試合数が少ない場合、データのバラツキが多くなるので年間5試合以上でfilter.  
- Clayはbreak率が高く、Grassはkeep率が高い傾向. HardはAllと同じような分布.  
- 当たり前だが上位選手ほどkeep/break率共に高い.
  
```{r}
plot_tmp <- function(data){
  data %>% 
  ggplot(aes(x=percentage_return, y=percentage_service, color=ranking, size=matches)) +
  geom_point() +
  scale_color_viridis() +
  xlim(0, 55) +
  ylim(55, 100) +
  xlab("break[%]") +
  ylab("keep[%]")
}

df %>% 
  dplyr::filter(ranking <= 50 & matches >= 5) %>% 
  split(.$surface) %>% 
  purrr::map(~ plot_tmp(.x))
```

* ggExtra::ggMarginal()でヒストグラムも一緒に  
(purrr::map()がうまく動かなかったのでsurfaceごとにコード書いた...)  
  
* All
```{r}
df %>% 
  dplyr::filter(ranking <= 50 & matches >= 5 & surface == "All") %>% 
  ggplot(aes(x=percentage_return, y=percentage_service, color=ranking, size=matches)) +
  geom_point() +
  scale_color_viridis() +
  xlab("break[%]") +
  ylab("keep[%]") + 
  theme(legend.position = "bottom") -> p
  
  p %>% ggExtra::ggMarginal(type = "histogram", fill = "blue")
```

* Clay
```{r}
df %>% 
  dplyr::filter(ranking <= 50 & matches >= 5 & surface == "Clay") %>% 
  ggplot(aes(x=percentage_return, y=percentage_service, color=ranking, size=matches)) +
  geom_point() +
  scale_color_viridis() +
  xlab("break[%]") +
  ylab("keep[%]") + 
  theme(legend.position = "bottom") -> p
  
  p %>% ggExtra::ggMarginal(type = "histogram", fill = "blue")
```

* Grass
```{r}
df %>% 
  dplyr::filter(ranking <= 50 & matches >= 5 & surface == "Grass") %>% 
  ggplot(aes(x=percentage_return, y=percentage_service, color=ranking, size=matches)) +
  geom_point() +
  scale_color_viridis() +
  xlab("break[%]") +
  ylab("keep[%]") + 
  theme(legend.position = "bottom") -> p
  
  p %>% ggExtra::ggMarginal(type = "histogram", fill = "blue")
```

* Hard
```{r}
df %>% 
  dplyr::filter(ranking <= 50 & matches >= 5 & surface == "Hard") %>% 
  ggplot(aes(x=percentage_return, y=percentage_service, color=ranking, size=matches)) +
  geom_point() +
  scale_color_viridis() +
  xlab("break[%]") +
  ylab("keep[%]") + 
  theme(legend.position = "bottom") -> p
  
  p %>% ggExtra::ggMarginal(type = "histogram", fill = "blue")
```

* keep[%]の分布
```{r}
df %>% 
  dplyr::filter(ranking <= 50 & matches >= 5) %>% 
  ggplot(aes(x = percentage_service, y = as.factor(surface), fill = ..x..)) +
  geom_density_ridges_gradient(scale = 1, rel_min_height = 0.01) +
  scale_fill_viridis(name = "keep[%]", option = "C") +
  xlab("keep[%]") +
  ylab("surface")
```

* break[%]の分布
```{r}
df %>% 
  dplyr::filter(ranking <= 50 & matches >= 5) %>% 
  ggplot(aes(x = percentage_return, y = as.factor(surface), fill = ..x..)) +
  geom_density_ridges_gradient(scale = 1, rel_min_height = 0.01) +
  scale_fill_viridis(name = "break[%]", option = "C") +
  xlab("break[%]") +
  ylab("surface")
```

## surfaceごとのkeep/break率の分布(Top10 players)

- 傾向はTop50 playersの場合と同じ.  
- Clay, Grass, Hard(+All)コート毎における、Top50選手のkeep/break率の分布. 試合数が少ない場合、データのバラツキが多くなるので年間5試合以上でfilter.  
- Clayはbreak率が高く、Grassはkeep率が高い傾向. HardはAllと同じような分布.  
- 当たり前だが上位選手ほどkeep/break率共に高い.
  
```{r}
plot_tmp <- function(data){
  data %>% 
  ggplot(aes(x=percentage_return, y=percentage_service, color=ranking, size=matches)) +
  geom_point() +
  scale_color_viridis() +
  xlim(0, 55) +
  ylim(55, 100) +
  xlab("break[%]") +
  ylab("keep[%]")
}

df %>% 
  dplyr::filter(ranking <= 10 & matches >= 5) %>% 
  split(.$surface) %>% 
  purrr::map(~ plot_tmp(.x))
```

* ggExtra::ggMarginal()でヒストグラムも一緒に  
(Top50と同様、purrr::map()がうまく動かなかったのでsurfaceごとにコード書いた...)  
  
* All
```{r}
df %>% 
  dplyr::filter(ranking <= 10 & matches >= 5 & surface == "All") %>% 
  ggplot(aes(x=percentage_return, y=percentage_service, color=ranking, size=matches)) +
  geom_point() +
  scale_color_viridis() +
  xlab("break[%]") +
  ylab("keep[%]") + 
  theme(legend.position = "bottom") -> p
  
  p %>% ggExtra::ggMarginal(type = "histogram", fill = "blue")
```

* Clay
```{r}
df %>% 
  dplyr::filter(ranking <= 10 & matches >= 5 & surface == "Clay") %>% 
  ggplot(aes(x=percentage_return, y=percentage_service, color=ranking, size=matches)) +
  geom_point() +
  scale_color_viridis() +
  xlab("break[%]") +
  ylab("keep[%]") + 
  theme(legend.position = "bottom") -> p
  
  p %>% ggExtra::ggMarginal(type = "histogram", fill = "blue")
```

* Grass
```{r}
df %>% 
  dplyr::filter(ranking <= 10 & matches >= 5 & surface == "Grass") %>% 
  ggplot(aes(x=percentage_return, y=percentage_service, color=ranking, size=matches)) +
  geom_point() +
  scale_color_viridis() +
  xlab("break[%]") +
  ylab("keep[%]") + 
  theme(legend.position = "bottom") -> p
  
  p %>% ggExtra::ggMarginal(type = "histogram", fill = "blue")
```

* Hard
```{r}
df %>% 
  dplyr::filter(ranking <= 10 & matches >= 5 & surface == "Hard") %>% 
  ggplot(aes(x=percentage_return, y=percentage_service, color=ranking, size=matches)) +
  geom_point() +
  scale_color_viridis() +
  xlab("break[%]") +
  ylab("keep[%]") + 
  theme(legend.position = "bottom") -> p
  
  p %>% ggExtra::ggMarginal(type = "histogram", fill = "blue")
```

## surfaceごとのkeep/break率の分布(BIG4 & Top10)

- BIG4(Roger Federer, Rafael Nadal, Novak Djokovic, Andy Murray)についてkeep/break率を見てみる.  

```{r}
player_list <- c("Roger Federer", "Rafael Nadal", "Novak Djokovic", "Andy Murray" , "others(Top10)")
color_list <- c("Roger Federer" = "#ffbb00", "Rafael Nadal" = "#fb6542", "Novak Djokovic" = "#375e97", "Andy Murray" = "#3f671c", "others(Top10)" = "gray80")

plot_tmp <- function(data){
  data %>% 
  dplyr::mutate(player =  ifelse(player %in% player_list, player, "others(Top10)")) %>% 
  transform(player = factor(player, levels = player_list)) %>% 
  ggplot(aes(x=percentage_return, y=percentage_service, color=player, size=matches)) +
  geom_point(alpha = 0.6) +
  scale_color_manual(values = color_list) +
  xlab("break[%]") +
  ylab("keep[%]")
}

df %>% 
  dplyr::filter(ranking <= 10 & matches >= 5) %>% 
  split(.$surface) %>% 
  purrr::map(~ plot_tmp(.x))
```

## surfaceごとのkeep/break率の分布(錦織圭)

- 錦織選手についてもkeep/break率を見てみる.  
- 2014~2016年はkeep/break率ともに高い.  
- どちらかといえば右下(keep率は低いがbreak率が高い傾向)にいると思っていたがそうでもなかった.

```{r}
plot_tmp <- function(data){
  data %>% 
  ggplot(aes(x=percentage_return, y=percentage_service, color=year, size=matches)) +
  geom_point() +
  scale_color_viridis() +
  gghighlight(player == "Kei Nishikori") +
  xlab("break[%]") +
  ylab("keep[%]")
}

df %>% 
  dplyr::filter(ranking <= 50 & matches >= 5) %>% 
  split(.$surface) %>% 
  purrr::map(~ plot_tmp(.x))
```

## keep/break率の分布推移(Animation)

- surface == Allにおけるkeep/break率分布の推移をanimationで確認  
- なんとなく左上(サーブ優位傾向)に移動しているような気がする...  

```{r}
df %>%
  dplyr::filter(ranking <= 50 & matches >= 5 & surface == "All") %>%
  ggplot(aes(x=percentage_return, y=percentage_service, color=ranking, size=matches)) +
  geom_point() +
  scale_color_viridis() +
  labs(title = 'year: {frame_time}', x = 'break[%]', y = 'keep[%]') +
  transition_time(as.integer(year)) +
  ease_aes('linear')
```

## keep/break率の分布推移

- 微妙な変化だが、徐々にサービス優位になってる様子 
  
* keep[%]
```{r}
df %>% 
  dplyr::filter(ranking <= 50 & matches >= 5 & surface == "All") %>% 
  ggplot(aes(x = percentage_service, y = as.factor(year), fill = ..x..)) +
  geom_density_ridges_gradient(scale = 3, rel_min_height = 0.05) +
  scale_fill_viridis(name = "keep[%]", option = "C") +
  xlab("keep[%]") +
  ylab("year") +
  labs(title = 'keep percentage of Top50 players')
```

* break[%]
```{r}
df %>% 
  dplyr::filter(ranking <= 50 & matches >= 5 & surface == "All") %>% 
  ggplot(aes(x = percentage_return, y = as.factor(year), fill = ..x..)) +
  geom_density_ridges_gradient(scale = 3, rel_min_height = 0.05) +
  scale_fill_viridis(name = "break[%]", option = "C") +
  xlab("break[%]") +
  ylab("year") +
  labs(title = 'break percentage of Top50 players')
```

## 年齢分布の推移

- Top50、Top10ともに年齢が年々増加している. 特にTop10は顕著(というか顔ぶれ変わってない)  
- 2018年はTop50における20代前半の選手の割合が増加.  
- 2017年にTop10選手の顔ぶれが若返ったかに思えたが2018年は元に戻った模様.  
  
* Top50 players
```{r}
df %>% 
  dplyr::filter(ranking <= 50 & matches >= 5 & surface == "All") %>% 
  ggplot(aes(x = age, y = as.factor(year), fill = ..x..)) +
  geom_density_ridges_gradient(scale = 3, rel_min_height = 0.05) +
  scale_fill_viridis(name = "age", option = "C") +
  xlab("age") +
  ylab("year") +
  labs(title = 'Age of Top50 players')
```

* Top10 players
```{r}
df %>% 
  dplyr::filter(ranking <= 10 & matches >= 5 & surface == "All") %>% 
  ggplot(aes(x = age, y = as.factor(year), fill = ..x..)) +
  geom_density_ridges_gradient(scale = 3, rel_min_height = 0.05) +
  scale_fill_viridis(name = "age", option = "C") +
  xlab("age") +
  ylab("year") +
  labs(title = 'Age of Top10 players')
```


