---
title: "Analysis for spoana LT"
author: "y.hira"
date: "2019/03/10"
output:
  html_document:
    toc: true
    number_sections: false
    fig_caption: true
    md_extensions: -ascii_identifiers
    code_folding: hide
    toc_float: false
    theme: lumen
    highlight: tango
---

# Introduction

- キャリア全体のkeep/break率の分析(Reger Federer 100 title記念)   

# Preparation {.tabset .tabset-fade .tabset-pills}

- ライブラリやデータの読み込み等

## Load Libraries
```{r, message=FALSE, warning=FALSE}
library(tidyverse)
library(DT)
library(viridis) # color pallet
library(ggExtra)
library(gghighlight) #highlight
library(ggridges) #joy plot
```

## Read Data
```{r}
df <- readr::read_csv("tennis_career.csv")
```

## Set Options
```{r}
#ggplotの文字化け対策
theme_set(theme_bw(base_family = "HiraKakuProN-W3"))
```

# Data Check {.tabset .tabset-fade .tabset-pills}

- 今回のデータセットの確認

## glimpse()

- player: 選手名    
- percentage_service: サービスゲームの獲得率(keep率)  
- percentage_return: リターンゲームの獲得率(break率)  
- games_won_service: 獲得したサービスゲーム数  
- matches: 試合数  
- surface: コートの種類(Allは全コート分)  
- games_total_service: 全サービスゲーム数  
- games_won_return: 獲得したリターンゲーム数  
- games_total_return: 全リターンゲーム数  

```{r}
df %>% dplyr::glimpse()
```

## summary()
```{r}
df %>% summary()
```

## sample data

- surface == "All"のデータ  
```{r}
df %>%
  dplyr::filter(surface == "All") %>% 
  dplyr::arrange(desc(matches)) %>% 
  DT::datatable()
```

# Visualize {.tabset .tabset-fade .tabset-pills}

- 色々な角度からデータを眺めてみる

## keep/break率の分布(surface == "All")

keep/break率のどちらも200位にランクインしている選手で散布図を作成  
(正直、この図に名前が入っているだけですごい選手...)
  
```{r}
df %>% 
  dplyr::filter(surface == "All") %>% 
  na.omit() %>%
  ggplot(aes(x=percentage_return, y=percentage_service, size=matches)) +
  geom_point() +
  xlab("break[%]") +
  ylab("keep[%]")
```

```{r}
player_list <- c("Roger Federer", "Rafael Nadal", "Novak Djokovic", "Andy Murray" , "others")
color_list <- c("Roger Federer" = "#ffbb00", "Rafael Nadal" = "#fb6542", "Novak Djokovic" = "#375e97", "Andy Murray" = "#3f671c", "others" = "gray80")

df %>% 
  dplyr::filter(surface == "All") %>% 
  na.omit() %>%
  dplyr::mutate(player =  ifelse(player %in% player_list, player, "others")) %>% 
  transform(player = factor(player, levels = player_list)) %>% 
  ggplot(aes(x=percentage_return, y=percentage_service, color=player, size=matches)) +
  geom_point(alpha = 0.6) +
  scale_color_manual(values = color_list) +
  #scale_color_viridis() +
  xlab("break[%]") +
  ylab("keep[%]")
```

```{r}
df %>% 
  dplyr::filter(surface == "All") %>% 
  na.omit() %>%
  ggplot(aes(x=percentage_return, y=percentage_service, size=matches)) +
  geom_point() +
  scale_color_viridis() +
  gghighlight(player == "Kei Nishikori") +
  xlab("break[%]") +
  ylab("keep[%]")
```

## keep/break率の分布(surface == "Clay")

keep/break率のどちらも200位にランクインしている選手で散布図を作成  
(正直、この図に名前が入っているだけですごい選手...)
  
```{r}
df %>% 
  dplyr::filter(surface == "Clay") %>% 
  na.omit() %>%
  ggplot(aes(x=percentage_return, y=percentage_service, size=matches)) +
  geom_point() +
  xlab("break[%]") +
  ylab("keep[%]")
```

```{r}
player_list <- c("Roger Federer", "Rafael Nadal", "Novak Djokovic", "Andy Murray" , "others")
color_list <- c("Roger Federer" = "#ffbb00", "Rafael Nadal" = "#fb6542", "Novak Djokovic" = "#375e97", "Andy Murray" = "#3f671c", "others" = "gray80")

df %>% 
  dplyr::filter(surface == "Clay") %>% 
  na.omit() %>%
  dplyr::mutate(player =  ifelse(player %in% player_list, player, "others")) %>% 
  transform(player = factor(player, levels = player_list)) %>% 
  ggplot(aes(x=percentage_return, y=percentage_service, color=player, size=matches)) +
  geom_point(alpha = 0.6) +
  scale_color_manual(values = color_list) +
  #scale_color_viridis() +
  xlab("break[%]") +
  ylab("keep[%]")
```

```{r}
df %>% 
  dplyr::filter(surface == "Clay") %>% 
  na.omit() %>%
  ggplot(aes(x=percentage_return, y=percentage_service, size=matches)) +
  geom_point() +
  scale_color_viridis() +
  gghighlight(player == "Kei Nishikori") +
  xlab("break[%]") +
  ylab("keep[%]")
```

## keep/break率の分布(surface == "Grass")

keep/break率のどちらも200位にランクインしている選手で散布図を作成  
(正直、この図に名前が入っているだけですごい選手...)
  
```{r}
df %>% 
  dplyr::filter(surface == "Grass") %>% 
  na.omit() %>%
  ggplot(aes(x=percentage_return, y=percentage_service, size=matches)) +
  geom_point() +
  xlab("break[%]") +
  ylab("keep[%]")
```

```{r}
player_list <- c("Roger Federer", "Rafael Nadal", "Novak Djokovic", "Andy Murray" , "others")
color_list <- c("Roger Federer" = "#ffbb00", "Rafael Nadal" = "#fb6542", "Novak Djokovic" = "#375e97", "Andy Murray" = "#3f671c", "others" = "gray80")

df %>% 
  dplyr::filter(surface == "Grass") %>% 
  na.omit() %>%
  dplyr::mutate(player =  ifelse(player %in% player_list, player, "others")) %>% 
  transform(player = factor(player, levels = player_list)) %>% 
  ggplot(aes(x=percentage_return, y=percentage_service, color=player, size=matches)) +
  geom_point(alpha = 0.6) +
  scale_color_manual(values = color_list) +
  #scale_color_viridis() +
  xlab("break[%]") +
  ylab("keep[%]")
```

```{r}
df %>% 
  dplyr::filter(surface == "Grass") %>% 
  na.omit() %>%
  ggplot(aes(x=percentage_return, y=percentage_service, size=matches)) +
  geom_point() +
  scale_color_viridis() +
  gghighlight(player == "Kei Nishikori") +
  xlab("break[%]") +
  ylab("keep[%]")
```

## keep/break率の分布(surface == "Hard")

keep/break率のどちらも200位にランクインしている選手で散布図を作成  
(正直、この図に名前が入っているだけですごい選手...)
  
```{r}
df %>% 
  dplyr::filter(surface == "Hard") %>% 
  na.omit() %>%
  ggplot(aes(x=percentage_return, y=percentage_service, size=matches)) +
  geom_point() +
  xlab("break[%]") +
  ylab("keep[%]")
```

```{r}
player_list <- c("Roger Federer", "Rafael Nadal", "Novak Djokovic", "Andy Murray" , "others")
color_list <- c("Roger Federer" = "#ffbb00", "Rafael Nadal" = "#fb6542", "Novak Djokovic" = "#375e97", "Andy Murray" = "#3f671c", "others" = "gray80")

df %>% 
  dplyr::filter(surface == "Hard") %>% 
  na.omit() %>%
  dplyr::mutate(player =  ifelse(player %in% player_list, player, "others")) %>% 
  transform(player = factor(player, levels = player_list)) %>% 
  ggplot(aes(x=percentage_return, y=percentage_service, color=player, size=matches)) +
  geom_point(alpha = 0.6) +
  scale_color_manual(values = color_list) +
  #scale_color_viridis() +
  xlab("break[%]") +
  ylab("keep[%]")
```

```{r}
df %>% 
  dplyr::filter(surface == "Hard") %>% 
  na.omit() %>%
  ggplot(aes(x=percentage_return, y=percentage_service, size=matches)) +
  geom_point() +
  scale_color_viridis() +
  gghighlight(player == "Kei Nishikori") +
  xlab("break[%]") +
  ylab("keep[%]")
```