---
title: "20181114_LT_EDA"
output:
  html_document:
    number_sections: true
    fig_caption: true
    toc: true
    md_extensions: -ascii_identifiers
    code_folding: hide
    #toc_float: true
    theme: lumen
    highlight: pygments
---

# Introduction

プロ野球のデータをスクレイピングしcsvファイルとして書き出す  
スクレイピング対象のサイトはプロ野球データFreak(https://baseball-data.com/)  

# Prepare {.tabset .tabset-fade .tabset-pills}

## Load Library
```{r}
library(tidyverse)
library(plotly)
```

## Options
```{r}
#ggplotの文字化け対策
theme_set( theme_bw(base_family = "HiraKakuProN-W3"))
```

## Load Data
```{r}
profile <- readr::read_csv("profile.csv")
batting <- readr::read_csv("batting.csv")
pitching <- readr::read_csv("pitching.csv")
team_batting <- readr::read_csv("team_batting.csv")
```

## Data Structure
```{r}
profile %>% str()
batting %>% str()
pitching %>% str()
team_batting %>% str()
```

## Data ETL
数値であってほしいカラムが文字列で入っているので変換する  
(時間の都合上、今回は分析に関係のあるカラムのみ変換する)
```{r}
#-----profile-----
##年齢から"歳"の文字列を削除&数値型に変換
profile$年齢 %>% 
  str_replace_all(pattern="歳", replacement="") %>% 
  as.numeric() -> profile$年齢

#-----batting-----
##打席数を数値型に変換
batting$打席数 %>% 
  as.numeric() -> batting$打席数
##打数を数値型に変換
batting$打数 %>% 
  as.numeric() -> batting$打数
##OPSを数値型に変換
batting$OPS %>% 
  as.numeric() -> batting$OPS

#-----pitching-----
##今回はpitchingデータは扱わないのでSkip
```

## Join Data
今回の分析に必要な情報にカラムを絞ってから、profileとbattingをjoinする
```{r}
profile %>% 
  dplyr::select(year, team, 選手名, 守備, 年齢) -> ret

batting %>% 
  dplyr::select(year, team, 選手名, 打席数, 打数, OPS) -> ret2

df <- dplyr::inner_join(ret, ret2, by=c("year", "team", "選手名"))
```


# Check Data {.tabset .tabset-fade .tabset-pills}

## Data Structure & Summary
```{r}
df %>% str()
```

```{r}
df %>% summary()
```

## barplot year & team & 守備
スクレイピングしたデータに偏りがないか確認  
  
year
```{r}
ret <- df
ret$year <- as.character(ret$year)

ret %>% 
  dplyr::select(year) %>% 
  dplyr::group_by(year) %>% 
  dplyr::summarise(count = n()) %>%
  ggplot(aes(x = year, y = count, fill = year)) + 
  geom_bar(stat = "identity") + 
  coord_flip()
```

team
```{r}
df %>% 
  dplyr::select(team) %>% 
  dplyr::group_by(team) %>% 
  dplyr::summarise(count = n()) %>%
  ggplot(aes(x = team, y = count, fill = team)) + 
  geom_bar(stat = "identity") + 
  coord_flip()
```

守備
```{r}
df %>% 
  dplyr::select(守備) %>% 
  dplyr::group_by(守備) %>% 
  dplyr::summarise(count = n()) %>%
  ggplot(aes(x = 守備, y = count, fill = 守備)) + 
  geom_bar(stat = "identity") + 
  coord_flip()
```

## Histgram 年齢
```{r}
df %>% 
  ggplot(aes(x = 年齢)) + 
  geom_histogram()
```

## Histgram 打席数&打数

打席数
```{r}
df %>% 
  ggplot(aes(x = 打席数)) + 
  geom_histogram()
```

打数
```{r}
df %>% 
  ggplot(aes(x = 打数)) + 
  geom_histogram()
```

## Histgram OPS
```{r}
df %>% 
  ggplot(aes(x = OPS)) + 
  geom_histogram()
```

OPS>1.5は打席数が少ない選手のデータと思われるのでfilter
```{r}
df %>% 
  dplyr::filter(OPS < 1.5) %>%
  ggplot(aes(x = OPS)) + 
  geom_histogram()
```

# EDA (profileデータ[2018]) {.tabset .tabset-fade .tabset-pills}

まずは2018年度のプロフィールデータに絞って傾向をみていく

## 各チームの人数

育成選手が多い、巨人とソフトバンクが全体の人数も多くなっている
```{r}
profile %>% 
  transform(team = factor(team, levels = c("広島", "ヤクルト", "巨人", "横浜", "中日", "阪神", "西武", "ソフトバンク", "日ハム", "オリックス", "ロッテ", "楽天"))) -> ret

ret %>% 
  dplyr::filter(year == 2018) %>% 
  dplyr::group_by(team) %>% 
  dplyr::summarise(count = n()) %>% 
  ggplot(aes(x = team, y = count, fill = team)) + 
  geom_bar(stat = "identity") + 
  #coord_flip() +
  theme(axis.text.x = element_text(angle = 45, hjust = 1)) + 
  scale_fill_manual(
    values = c("#FF2B06",#広島
               "#00AB5C",#ヤクルト
               "#F97709",#巨人
               "#0055A5",#横浜
               "#002569",#中日
               "#FFE201",#阪神
               "#1F366A",#西武
               "#F5C700",#ソフトバンク
               "#4C7B98",#日ハム
               "#000019",#オリックス
               "#221815",#ロッテ
               "#860010"#楽天
    )
  )
```

## 各チームの年齢分布

ヤクルトやばそう
```{r}
profile %>% 
  transform(team = factor(team, levels = c("広島", "ヤクルト", "巨人", "横浜", "中日", "阪神", "西武", "ソフトバンク", "日ハム", "オリックス", "ロッテ", "楽天"))) -> ret

ret %>% 
  dplyr::filter(year == 2018) %>% 
  ggplot(aes(x = team, y = 年齢, fill = team)) +
  geom_boxplot() +
  theme(axis.text.x = element_text(angle = 45, hjust = 1)) + 
  scale_fill_manual(
    values = c("#FF2B06",#広島
               "#00AB5C",#ヤクルト
               "#F97709",#巨人
               "#0055A5",#横浜
               "#002569",#中日
               "#FFE201",#阪神
               "#1F366A",#西武
               "#F5C700",#ソフトバンク
               "#4C7B98",#日ハム
               "#000019",#オリックス
               "#221815",#ロッテ
               "#860010"#楽天
    )
  )
```

# EDA (battingデータ) {.tabset .tabset-fade .tabset-pills}

ここからjoinして作成したdfを使う

## 各チームの年齢分布(2018)

今シーズン出場記録がある野手の年齢分布  
こうしてみるとヤクルトはそれほどやばそうではない...
```{r}
df %>% 
  transform(team = factor(team, levels = c("広島", "ヤクルト", "巨人", "横浜", "中日", "阪神", "西武", "ソフトバンク", "日ハム", "オリックス", "ロッテ", "楽天"))) -> ret

ret %>% 
  dplyr::filter(year == 2018) %>% 
  ggplot(aes(x = team, y = 年齢, fill = team)) +
  geom_boxplot() +
  theme(axis.text.x = element_text(angle = 45, hjust = 1)) + 
  scale_fill_manual(
    values = c("#FF2B06",#広島
               "#00AB5C",#ヤクルト
               "#F97709",#巨人
               "#0055A5",#横浜
               "#002569",#中日
               "#FFE201",#阪神
               "#1F366A",#西武
               "#F5C700",#ソフトバンク
               "#4C7B98",#日ハム
               "#000019",#オリックス
               "#221815",#ロッテ
               "#860010"#楽天
    )
  )
```

## 各チームのOPS分布(2018)

今シーズン100打席以上の打者のOPS分布  
広島、西武の打力がすごそう
```{r}
df %>% 
  transform(team = factor(team, levels = c("広島", "ヤクルト", "巨人", "横浜", "中日", "阪神", "西武", "ソフトバンク", "日ハム", "オリックス", "ロッテ", "楽天"))) -> ret

ret %>% 
  dplyr::filter(year == 2018) %>% 
  dplyr::filter(打数 >= 100) %>% 
  ggplot(aes(x = team, y = OPS, fill = team)) +
  geom_boxplot() +
  theme(axis.text.x = element_text(angle = 45, hjust = 1)) + 
  scale_fill_manual(
    values = c("#FF2B06",#広島
               "#00AB5C",#ヤクルト
               "#F97709",#巨人
               "#0055A5",#横浜
               "#002569",#中日
               "#FFE201",#阪神
               "#1F366A",#西武
               "#F5C700",#ソフトバンク
               "#4C7B98",#日ハム
               "#000019",#オリックス
               "#221815",#ロッテ
               "#860010"#楽天
    )
  )
```

## 各チームの(OPS-0.73)*打席数分布(2018)

OPSの平均は0.73?くらい  
平均を超えて、たくさん打席に立ってる方が得点への貢献が高いと考えられる  
可視化してみたところいい感じ
```{r}
df %>% 
  transform(team = factor(team, levels = c("広島", "ヤクルト", "巨人", "横浜", "中日", "阪神", "西武", "ソフトバンク", "日ハム", "オリックス", "ロッテ", "楽天"))) -> ret

ret %>% 
  dplyr::filter(year == 2018) %>% 
  dplyr::mutate(x = (OPS - 0.73) * 打席数) %>% 
  ggplot(aes(x = team, y = x, fill = team)) +
  geom_boxplot() +
  theme(axis.text.x = element_text(angle = 45, hjust = 1)) + 
  scale_fill_manual(
    values = c("#FF2B06",#広島
               "#00AB5C",#ヤクルト
               "#F97709",#巨人
               "#0055A5",#横浜
               "#002569",#中日
               "#FFE201",#阪神
               "#1F366A",#西武
               "#F5C700",#ソフトバンク
               "#4C7B98",#日ハム
               "#000019",#オリックス
               "#221815",#ロッテ
               "#860010"#楽天
    )
  )
```

## (OPS-0.73)*打数のTop10(2018)

Top10はこんな感じ  
実際の活躍とほぼ一致してそう
```{r}
df %>% 
  dplyr::filter(year == 2018) %>% 
  dplyr::mutate(OPS2 = (OPS - 0.73) * 打席数) %>% 
  dplyr::arrange(desc(OPS2)) %>% 
  head(10L) %>% 
  knitr::kable()
```

## (OPS-0.73)*打席数の年齢推移

一定のピークがあって以降は徐々に落ちると思いきやそうでもない
```{r}
df %>% 
  dplyr::mutate(x = (OPS - 0.73) * 打席数) %>% 
  dplyr::group_by(年齢) %>% 
  dplyr::summarise(x = sum(x, na.rm = TRUE)) %>%
  ggplot(aes(x = 年齢, y = x)) +
  geom_line()
```

## 球団ごとの(OPS-0.73)*打席数(2018)

```{r}
df %>% 
  dplyr::filter(year == 2018) %>% 
  dplyr::mutate(x = (OPS - 0.73) * 打席数) %>% 
  dplyr::group_by(team) %>%
  dplyr::summarise(OPS2 = sum(x, na.rm = TRUE)) %>% 
  transform(team = factor(team, levels = c("広島", "ヤクルト", "巨人", "横浜", "中日", "阪神", "西武", "ソフトバンク", "日ハム", "オリックス", "ロッテ", "楽天"))) %>% 
  ggplot(aes(x = team, y = OPS2, fill = team)) + 
  geom_bar(stat = "identity") + 
  #coord_flip() +
  theme(axis.text.x = element_text(angle = 45, hjust = 1)) + 
  scale_fill_manual(
    values = c("#FF2B06",#広島
               "#00AB5C",#ヤクルト
               "#F97709",#巨人
               "#0055A5",#横浜
               "#002569",#中日
               "#FFE201",#阪神
               "#1F366A",#西武
               "#F5C700",#ソフトバンク
               "#4C7B98",#日ハム
               "#000019",#オリックス
               "#221815",#ロッテ
               "#860010"#楽天
    )
  )
  
```

## (OPS-0.73)*打席数と得点数の散布図

かなりいい感じの相関がある!
```{r}
#joinするためにDeNAを横浜に変換
ret <- team_batting
ret$チーム %>% 
  stringr::str_replace("DeNA", "横浜") %>%
  stringr::str_replace("日本ハム", "日ハム") -> ret$チーム

ret %>% 
  dplyr::select(チーム, 得点) -> ret
names(ret) <- c("team", "得点")

df %>% 
  dplyr::filter(year == 2018) %>% 
  dplyr::mutate(x = (OPS - 0.73) * 打席数) %>% 
  dplyr::group_by(team) %>%
  dplyr::summarise(OPS2 = sum(x, na.rm = TRUE)) -> ret2

dplyr::inner_join(ret, ret2) %>% 
  transform(team = factor(team, levels = c("広島", "ヤクルト", "巨人", "横浜", "中日", "阪神", "西武", "ソフトバンク", "日ハム", "オリックス", "ロッテ", "楽天"))) %>% 
    ggplot(aes(x = OPS2, y = 得点, colour = team)) + 
  stat_smooth(method = "lm", colour = "black", size = 1) +
  geom_point(size = 5) + 
  scale_colour_manual(
    values = c("#FF2B06",#広島
               "#00AB5C",#ヤクルト
               "#F97709",#巨人
               "#0055A5",#横浜
               "#002569",#中日
               "#FFE201",#阪神
               "#1F366A",#西武
               "#F5C700",#ソフトバンク
               "#4C7B98",#日ハム
               "#000019",#オリックス
               "#221815",#ロッテ
               "#860010"#楽天
    )
  )
```

線形回帰モデルを使ったところ、x_sumが1増えると得点が0.2984増える
```{r}
#joinするためにDeNAを横浜に変換
ret <- team_batting
ret$チーム %>% 
  stringr::str_replace("DeNA", "横浜") %>%
  stringr::str_replace("日本ハム", "日ハム") -> ret$チーム

ret %>% 
  dplyr::select(チーム, 得点) -> ret
names(ret) <- c("team", "得点")

df %>% 
  dplyr::filter(year == 2018) %>% 
  dplyr::mutate(x = (OPS - 0.73) * 打席数) %>% 
  dplyr::group_by(team) %>%
  dplyr::summarise(OPS2 = sum(x, na.rm = TRUE)) -> ret2

dplyr::inner_join(ret, ret2) -> ret

lm(ret$得点~ret$OPS2)
```

## 丸が移籍した場合(ロッテver)

ロッテの外野手
```{r}
df %>% 
  dplyr::filter(year == 2018) %>% 
  dplyr::filter(team == "ロッテ" & 守備 == "外野手") %>%
  dplyr::mutate(OPS2 = (OPS - 0.73) * 打席数) %>% 
  dplyr::arrange(desc(打席数)) %>% 
  head(5L) %>% 
  knitr::kable()
```

広島の外野手
```{r}
df %>% 
  dplyr::filter(year == 2018) %>% 
  dplyr::filter(team == "広島" & 守備 == "外野手") %>%
  dplyr::mutate(OPS2 = (OPS - 0.73) * 打席数) %>% 
  dplyr::arrange(desc(打席数)) %>% 
  head(5L) %>% 
  knitr::kable()
```

巨人は清田の-39.087が丸の207.156になると仮定して+246.385  
広島は丸の207.156がバティスタの37.448になると仮定して-169.708
```{r}
df %>% 
  dplyr::filter(year == 2018) %>% 
  dplyr::mutate(x = (OPS - 0.73) * 打席数) %>% 
  dplyr::group_by(team) %>%
  dplyr::summarise(OPS2 = sum(x, na.rm = TRUE)) -> ret

ret[4,2] <- ret[4,2] + 246.385
ret[8,2] <- ret[8,2] - 169.708

ret %>% 
  transform(team = factor(team, levels = c("広島", "ヤクルト", "巨人", "横浜", "中日", "阪神", "西武", "ソフトバンク", "日ハム", "オリックス", "ロッテ", "楽天"))) %>% 
  ggplot(aes(x = team, y = OPS2, fill = team)) + 
  geom_bar(stat = "identity") + 
  #coord_flip() +
  theme(axis.text.x = element_text(angle = 45, hjust = 1)) + 
  scale_fill_manual(
    values = c("#FF2B06",#広島
               "#00AB5C",#ヤクルト
               "#F97709",#巨人
               "#0055A5",#横浜
               "#002569",#中日
               "#FFE201",#阪神
               "#1F366A",#西武
               "#F5C700",#ソフトバンク
               "#4C7B98",#日ハム
               "#000019",#オリックス
               "#221815",#ロッテ
               "#860010"#楽天
    )
  )
```

やっぱり丸はすごい...

## 丸が移籍した場合(巨人ver)

巨人の外野手
```{r}
df %>% 
  dplyr::filter(year == 2018) %>% 
  dplyr::filter(team == "巨人" & 守備 == "外野手") %>%
  dplyr::mutate(OPS2 = (OPS - 0.73) * 打席数) %>% 
  dplyr::arrange(desc(打席数)) %>% 
  head(5L) %>% 
  knitr::kable()
```

広島の外野手
```{r}
df %>% 
  dplyr::filter(year == 2018) %>% 
  dplyr::filter(team == "広島" & 守備 == "外野手") %>%
  dplyr::mutate(OPS2 = (OPS - 0.73) * 打席数) %>% 
  dplyr::arrange(desc(打席数)) %>% 
  head(5L) %>% 
  knitr::kable()
```

巨人は亀井の-10.142が丸の207.156になると仮定して+217.298  
広島は丸の207.156がバティスタの37.448になると仮定して-169.708
```{r}
df %>% 
  dplyr::filter(year == 2018) %>% 
  dplyr::mutate(x = (OPS - 0.73) * 打席数) %>% 
  dplyr::group_by(team) %>%
  dplyr::summarise(OPS2 = sum(x, na.rm = TRUE)) -> ret

ret[7,2] <- ret[7,2] + 217.298
ret[8,2] <- ret[8,2] - 169.708

ret %>% 
  transform(team = factor(team, levels = c("広島", "ヤクルト", "巨人", "横浜", "中日", "阪神", "西武", "ソフトバンク", "日ハム", "オリックス", "ロッテ", "楽天"))) %>% 
  ggplot(aes(x = team, y = OPS2, fill = team)) + 
  geom_bar(stat = "identity") + 
  #coord_flip() +
  theme(axis.text.x = element_text(angle = 45, hjust = 1)) + 
  scale_fill_manual(
    values = c("#FF2B06",#広島
               "#00AB5C",#ヤクルト
               "#F97709",#巨人
               "#0055A5",#横浜
               "#002569",#中日
               "#FFE201",#阪神
               "#1F366A",#西武
               "#F5C700",#ソフトバンク
               "#4C7B98",#日ハム
               "#000019",#オリックス
               "#221815",#ロッテ
               "#860010"#楽天
    )
  )
```










