---
title: "20181201_TennisAnalysis_ETL"
output:
    html_document:
    number_sections: true
    fig_caption: true
    toc: true
    md_extensions: -ascii_identifiers
    code_folding: hide
    #toc_float: true
    theme: lumen
    highlight: pygments
---

# Introduction

こちらのデータ(https://www.kaggle.com/m3financial/atp-tennis-data-from-201201-to-201707)を分析しやすい形にETLした

# Preparation {.tabset .tabset-fade .tabset-pills}

## Load Libraries
```{r}
library(tidyverse)
```

## Read Data
データはこちらからダウンロードした(https://www.kaggle.com/m3financial/atp-tennis-data-from-201201-to-201707)
```{r}
df <- readr::read_csv("ATP Dataset_2012-01 to 2017-07_Int_V4.csv")
```

## Data Check
```{r}
df %>% str()
```

```{r}
df %>% summary()
```

# ETL

カラムの意味が不明 or 明らかに使わないものは削除
```{r}
df %>% 
  dplyr::select(Date, Tournament, Series, Surface, Round, Winner, Player1, Player1_Rank, Player2, Player2_Rank) -> df
```

Player1, Player2はわかりにくいので、Winner, Loserにする
```{r}
df %>% 
  dplyr::mutate(Loser = ifelse(Player1 == Winner, Player2, Player1)) %>% 
  dplyr::mutate(Winner_Rank = ifelse(Winner == Player1, Player1_Rank, Player2_Rank)) %>% dplyr::mutate(Loser_Rank = ifelse(Loser == Player1, Player1_Rank, Player2_Rank)) %>% dplyr::select(-Player1, -Player2, -Player1_Rank, -Player2_Rank) -> df
```


なぜかDolgopolovの世界ランクが7380になってるレコードがあるので、そこだけNAに置換する
```{r}
df$Loser_Rank %>% 
  stringr::str_replace(pattern = "7380", replacement = "N/A") -> df$Loser_Rank
```

Loser_Rankを数値型に変換
```{r}
df$Loser_Rank <- as.character(df$Loser_Rank) %>% as.numeric() 
```

Dateをわかりやすいようにas.Date()で変換
```{r}
df$Date <- as.Date(df$Date, origin="1900-01-01")
```

SeriesのMastersをMasters1000に置換  
また、MastersCupをTourFinalに置換
```{r}
df$Series %>% 
  replace(which(df$Series == "Masters"), "Masters1000") %>% 
  replace(which(df$Series == "MastersCup"), "TourFinal") -> df$Series
  #stringr::str_replace_all(pattern = "Masters", replacement = "Masters1000") %>%
  #stringr::str_replace_all(pattern = "MastersCup", replacement = "TourFinal") -> df$Series
```

# Write csv file

csvファイルとして書き出す
```{r}
df %>% readr::write_csv("tennis.csv")
```