---
title: "20181201_JapanR_LT_TennisAnalysis"
output:
  html_document:
    toc: true
    #number_sections: true
    fig_caption: true
    md_extensions: -ascii_identifiers
    code_folding: hide
    toc_float: true
    theme: lumen
    highlight: tango
---

# Introduction



# Preparation {.tabset .tabset-fade .tabset-pills}

分析をはじめる前準備

## Load Libraries
```{r, message=FALSE}
library(tidyverse)
library(lubridate)
library(plotly)#Visualization
library(gghighlight)#Visualization
library(patchwork)#Visualization
library(PlayerRatings)#Rating
```

## Read Data
```{r, message=FALSE, warning=FALSE}
df <- readr::read_csv("tennis.csv")
```

# Data Check {.tabset .tabset-fade .tabset-pills}

## glimpse

1つのレコードに1試合の情報がある  
各カラムの意味は以下の通り、  
Date: 試合のあった日  
Tournament: 大会名  
Series: 大会のランク  
Surface: コートのタイプ  
Round: 何回戦かのデータ  
Winner: 試合の勝者  
Loser: 試合の敗者  
Winner_Rank: 勝者の世界ランク  
Loser_Rank: 敗者の世界ランク  
```{r}
df %>% glimpse()
```

## Summary

データの期間は2012/01/03~2017/07/18の約5年半分  
世界ランクの情報に少し欠損(NAがある様子)
```{r}
df %>% summary()
```


# EDA {.tabset .tabset-fade .tabset-pills}

データを色々な視点で可視化していく

## 月の試合数
12月はオフシーズンなので試合なし、11月も少ない
```{r}
ret <- df
ret$Date <- lubridate::floor_date(ret$Date, unit = "month")

ret %>%
  dplyr::select(Date) %>% 
  dplyr::group_by(Date) %>% 
  dplyr::summarise(count_month = n()) %>% 
  ggplot(aes(x = Date, y = count_month)) +
  geom_bar(stat = "identity") -> p

plot(p)
#ggplotly(p)
```

## Seriesの割合
GrandSlamは年間4大会しかないが、Draw128と規模が多いので試合数も多くなっている
```{r}
df %>% 
  dplyr::select(Series) %>% 
  dplyr::group_by(Series) %>% 
  dplyr::summarise(count = n()) %>% 
  ggplot(aes(x = Series, y = count, fill = Series)) +
  geom_bar(stat = "identity") -> p

plot(p)
#ggplotly(p)
```

## Surfaceの割合
ハードコートが半分以上、芝は少ない
```{r}
df %>% 
  dplyr::select(Surface) %>% 
  dplyr::group_by(Surface) %>% 
  dplyr::summarise(count = n()) %>% 
  ggplot(aes(x = Surface, y = count, fill = Surface)) +
  geom_bar(stat = "identity") -> p

plot(p)
#ggplotly(p)
```

## 勝利数Top10(2016年)

2016年はマレーとジョコビッチの2強  
錦織、ティーム、ラオニッチもいい感じ
```{r}
df %>% 
  dplyr::filter(Date >= as.Date("2016-01-01") & Date < as.Date("2017-01-01")) %>%
  dplyr::select(Winner, Loser) %>% 
  dplyr::rename(win = Winner, lose = Loser) %>%
  tidyr::gather(key = result, value = player, win, lose) %>% 
  dplyr::group_by(player, result) %>% 
  dplyr::summarise(count = n()) %>% 
  tidyr::spread(key = result, value = count) %>% 
  dplyr::arrange(desc(win)) %>% 
  head(10L) %>% 
  dplyr::select(player, win, lose) %>%
  knitr::kable()
```

## 勝率Top10(2016年)

やはりマレーとジョコビッチの強さが際立っている  
フェデラーとバティスタは勝率は高いが試合数は少ない
```{r}
df %>% 
  dplyr::filter(Date >= as.Date("2016-01-01") & Date < as.Date("2017-01-01")) %>%
  dplyr::select(Winner, Loser) %>% 
  dplyr::rename(win = Winner, lose = Loser) %>%
  tidyr::gather(key = result, value = player, win, lose) %>% 
  dplyr::group_by(player, result) %>% 
  dplyr::summarise(count = n()) %>% 
  tidyr::spread(key = result, value = count) %>% 
  dplyr::mutate(win_rate = round(win/(win+lose)*100, 1)) %>% 
  dplyr::arrange(desc(win_rate)) %>% 
  head(10L) %>% 
  dplyr::select(player, win, lose, win_rate) %>%
  knitr::kable()
```

## BIG4+錦織+A.ズべレフの年間成績の推移

ジョコビッチの安定感が半端ない  
ズべレフは順調に伸びてきてる
```{r, warning=FALSE}
df %>% 
  dplyr::mutate(year = year(Date)) %>% 
  dplyr::filter(year != 2017) %>%
  dplyr::select(Winner, Loser, year) %>% 
  dplyr::rename(win = Winner, lose = Loser) %>%
  tidyr::gather(key = result, value = player, win, lose) %>% 
  dplyr::group_by(player, result, year) %>% 
  dplyr::summarise(count = n()) %>% 
  tidyr::spread(key = result, value = count) %>% 
  dplyr::mutate(win_rate = round(win/(win+lose)*100, 1)) %>% 
  dplyr::filter(player %in% c("MurrayA.", "DjokovicN.", "FedererR.", "NadalR.", "NishikoriK.", "ZverevA.")) -> ret

ret %>% 
  ggplot(aes(x = year, y = win, colour = player)) +
  geom_line() + 
  geom_point() -> p1

ret %>% 
  ggplot(aes(x = year, y = win_rate, colour = player)) +
  geom_line() + 
  geom_point() -> p2

p1 / p2
#plot(p)
#ggplotly(p)
```

## BIG4+錦織+A.ズべレフの年間成績の推移(クレーコートver)

クレーだとナダルが突出しているのがわかる  
特に2013年はクレーシーズンにおいて、モンテカルロ決勝でジョコビッチに敗れた以外は、バルセロナ、マドリード、ローマ、全仏と全勝したという化け物な成績...  
また、フェデラーがクレーを得意としていないこともなんとなくわかる
```{r, warning=FALSE}
df %>% 
  dplyr::mutate(year = year(Date)) %>% 
  dplyr::filter(year != 2017) %>%
  dplyr::filter(Surface == "Clay") %>%
  dplyr::select(Winner, Loser, year) %>% 
  dplyr::rename(win = Winner, lose = Loser) %>%
  tidyr::gather(key = result, value = player, win, lose) %>% 
  dplyr::group_by(player, result, year) %>% 
  dplyr::summarise(count = n()) %>% 
  tidyr::spread(key = result, value = count) %>% 
  dplyr::mutate(win_rate = round(win/(win+lose)*100, 1)) %>% 
  dplyr::filter(player %in% c("MurrayA.", "DjokovicN.", "FedererR.", "NadalR.", "NishikoriK.", "ZverevA.")) -> ret

ret %>% 
  ggplot(aes(x = year, y = win, colour = player)) +
  geom_line() + 
  geom_point() -> p1

ret %>% 
  ggplot(aes(x = year, y = win_rate, colour = player)) +
  geom_line() + 
  geom_point() -> p2

p1 / p2
#plot(p)
#ggplotly(p)
```

# Rating {.tabset .tabset-fade .tabset-pills}

今回の本題のレーティングの話  
EloとGlickoの2種類のレーティングを扱ってみる

## use PlayerRating package

elo関数を使って、レーティングの推移をtibble型として得るコード
```{r}
#elo()にはtimeを数値で渡す必要があるので変換
ret <- df
ret$Date <- as.numeric(ret$Date)

#elo()
ret %>% 
  dplyr::select(Date, Winner, Loser) %>% 
  dplyr::mutate(x = 1) %>% 
  elo(history = TRUE)-> ret

#elo()の結果からhistoryを取り出してdataframeにする
ret[["history"]] %>% 
  tibble::as_data_frame() %>%
  t() %>% 
  tibble::as_data_frame() -> ret 

#レーティングの変化を知りたい10選手を取り出す
ret$DjokovicN. %>%
  head(1577L) -> DjokovicN.

ret$FedererR. %>%
  head(1577L) -> FedererR.

ret$NadalR. %>%
  head(1577L) -> NadalR.

ret$MurrayA. %>%
  head(1577L) -> MurrayA.

ret$WawrinkaS. %>%
  head(1577L) -> WawrinkaS.

ret$NishikoriK. %>%
  head(1577L) -> NishikoriK.

ret$DelPotroJ.M. %>%
  head(1577L) -> DelPotroJ.M.

ret$CilicM. %>%
  head(1577L) -> CilicM.

ret$ThiemD. %>%
  head(1577L) -> ThiemD.

ret$ZverevA. %>%
  head(1577L) -> ZverevA.

#timestamp
df$Date %>% 
  unique() %>%
  sort() -> Date

#bind -> tibble&tidy化
elo <- cbind(Date, DjokovicN., FedererR., NadalR., MurrayA., WawrinkaS., NishikoriK., DelPotroJ.M., CilicM., ThiemD., ZverevA.) %>%
  tibble::as.tibble() %>% 
  tidyr::gather(key = player, value = elo_score, DjokovicN., FedererR., NadalR., MurrayA., WawrinkaS., NishikoriK., DelPotroJ.M., CilicM., ThiemD., ZverevA.)

#Date型へ変換
elo$Date <- as.Date(elo$Date, origin = "1970-01-01")
```

glicko関数を使って、レーティングの推移をtibble型として得るコード
```{r}
#elo()にはtimeを数値で渡す必要があるので変換
ret <- df
ret$Date <- as.numeric(ret$Date)

#elo()
ret %>% 
  dplyr::select(Date, Winner, Loser) %>% 
  dplyr::mutate(x = 1) %>% 
  glicko(history = TRUE)-> ret

#elo()の結果からhistoryを取り出してdataframeにする
ret[["history"]] %>% 
  tibble::as_data_frame() %>%
  t() %>% 
  tibble::as_data_frame() -> ret 

#レーティングの変化を知りたい10選手を取り出す
ret$DjokovicN. %>%
  head(1577L) -> DjokovicN.

ret$FedererR. %>%
  head(1577L) -> FedererR.

ret$NadalR. %>%
  head(1577L) -> NadalR.

ret$MurrayA. %>%
  head(1577L) -> MurrayA.

ret$WawrinkaS. %>%
  head(1577L) -> WawrinkaS.

ret$NishikoriK. %>%
  head(1577L) -> NishikoriK.

ret$DelPotroJ.M. %>%
  head(1577L) -> DelPotroJ.M.

ret$CilicM. %>%
  head(1577L) -> CilicM.

ret$ThiemD. %>%
  head(1577L) -> ThiemD.

ret$ZverevA. %>%
  head(1577L) -> ZverevA.

#timestamp
df$Date %>% 
  unique() %>%
  sort() -> Date

#bind -> tibble&tidy化
glicko <- cbind(Date, DjokovicN., FedererR., NadalR., MurrayA., WawrinkaS., NishikoriK., DelPotroJ.M., CilicM., ThiemD., ZverevA.) %>%
  tibble::as.tibble() %>% 
  tidyr::gather(key = player, value = glicko_score, DjokovicN., FedererR., NadalR., MurrayA., WawrinkaS., NishikoriK., DelPotroJ.M., CilicM., ThiemD., ZverevA.)

#Date型へ変換
glicko$Date <- as.Date(glicko$Date, origin = "1970-01-01")

#レーティングの変化を知りたい10選手を取り出す
ret$DjokovicN.[1578:3154] -> DjokovicN.

ret$FedererR.[1578:3154] -> FedererR.

ret$NadalR.[1578:3154] -> NadalR.

ret$MurrayA.[1578:3154] -> MurrayA.

ret$WawrinkaS.[1578:3154] -> WawrinkaS.

ret$NishikoriK.[1578:3154] -> NishikoriK.

ret$DelPotroJ.M.[1578:3154] -> DelPotroJ.M.

ret$CilicM.[1578:3154] -> CilicM.

ret$ThiemD.[1578:3154] -> ThiemD.

ret$ZverevA.[1578:3154] -> ZverevA.

#bind -> tibble&tidy化
glicko2 <- cbind(Date, DjokovicN., FedererR., NadalR., MurrayA., WawrinkaS., NishikoriK., DelPotroJ.M., CilicM., ThiemD., ZverevA.) %>%
  tibble::as.tibble() %>% 
  tidyr::gather(key = player, value = RD, DjokovicN., FedererR., NadalR., MurrayA., WawrinkaS., NishikoriK., DelPotroJ.M., CilicM., ThiemD., ZverevA.)

#Date型へ変換
glicko2$Date <- as.Date(glicko2$Date, origin = "1970-01-01")

glicko <- dplyr::inner_join(glicko, glicko2)
```

eloとglickoの結果をjoin
```{r}
rating <- dplyr::inner_join(elo, glicko)
```

## Visualize(Elo)

10選手のレーティング推移  
```{r}
rating %>% 
  ggplot(aes(x = Date, y = elo_score, colour = player)) +
  geom_line() -> p

plot(p)
#ggplotly(p)
```

BIG4+錦織のレーティング推移
```{r}
rating %>% 
  dplyr::filter(player %in% c("DjokovicN.", "FedererR.", "NadalR.", "MurrayA.", "NishikoriK.")) %>%
  ggplot(aes(x = Date, y = elo_score, colour = player)) +
  geom_line() -> p

plot(p)
#ggplotly(p)
```

2013年以降&錦織にhighlightしたグラフ
```{r}
rating %>% 
  dplyr::filter(Date >= as.Date("2013-01-01")) %>%
  ggplot(aes(x = Date, y = elo_score, colour = player)) +
  geom_line() + 
  gghighlight(player == "NishikoriK.") -> p

plot(p)
#ggplotly(p)
```

さらに2014に絞る
```{r}
rating %>% 
  dplyr::filter(Date >= as.Date("2014-01-01") & Date < as.Date("2015-01-01")) %>%
  ggplot(aes(x = Date, y = elo_score, colour = player)) +
  geom_line() + 
  scale_y_continuous(limits = c(2100, 3000)) +
  gghighlight(player == "NishikoriK.") -> p

plot(p)
#ggplotly(p)
```

## Visualize(Glicko)

10選手のレーティング推移  
```{r}
rating %>% 
  ggplot(aes(x = Date, y = glicko_score, colour = player)) +
  geom_line() -> p

plot(p)
#ggplotly(p)
```

BIG4+錦織のレーティング推移
```{r}
rating %>% 
  dplyr::filter(player %in% c("DjokovicN.", "FedererR.", "NadalR.", "MurrayA.", "NishikoriK.")) %>%
  ggplot(aes(x = Date, y = glicko_score, colour = player)) +
  geom_line() -> p

plot(p)
#ggplotly(p)
```

## Elo Rating(Clay ver)

elo関数を使って、レーティングの推移をtibble型として得るコード
```{r}
#elo()にはtimeを数値で渡す必要があるので変換
ret <- df
ret$Date <- as.numeric(ret$Date)

#elo()
ret %>% 
  dplyr::filter(Surface == "Clay") %>%
  dplyr::select(Date, Winner, Loser) %>% 
  dplyr::mutate(x = 1) %>% 
  elo(history = TRUE)-> ret

#elo()の結果からhistoryを取り出してdataframeにする
ret[["history"]] %>% 
  tibble::as_data_frame() %>%
  t() %>% 
  tibble::as_data_frame() -> ret 

#レーティングの変化を知りたい10選手を取り出す
ret$DjokovicN. %>%
  head(639L) -> DjokovicN.

ret$FedererR. %>%
  head(639L) -> FedererR.

ret$NadalR. %>%
  head(639L) -> NadalR.

ret$MurrayA. %>%
  head(639L) -> MurrayA.

ret$WawrinkaS. %>%
  head(639L) -> WawrinkaS.

ret$NishikoriK. %>%
  head(639L) -> NishikoriK.

ret$DelPotroJ.M. %>%
  head(639L) -> DelPotroJ.M.

ret$CilicM. %>%
  head(639L) -> CilicM.

ret$ThiemD. %>%
  head(639L) -> ThiemD.

ret$ZverevA. %>%
  head(639L) -> ZverevA.

#timestamp
df %>% 
  dplyr::filter(Surface == "Clay") -> ret

ret$Date %>% 
  unique() %>%
  sort() -> Date

#bind -> tibble&tidy化
elo <- cbind(Date, DjokovicN., FedererR., NadalR., MurrayA., WawrinkaS., NishikoriK., DelPotroJ.M., CilicM., ThiemD., ZverevA.) %>%
  tibble::as.tibble() %>% 
  tidyr::gather(key = player, value = rating, DjokovicN., FedererR., NadalR., MurrayA., WawrinkaS., NishikoriK., DelPotroJ.M., CilicM., ThiemD., ZverevA.)

#Date型へ変換
elo$Date <- as.Date(elo$Date, origin = "1970-01-01")
```

10選手のレーティング推移  
```{r}
elo %>% 
  ggplot(aes(x = Date, y = rating, colour = player)) +
  geom_line() -> p

plot(p)
#ggplotly(p)
```

BIG4+錦織のレーティング推移
```{r}
elo %>% 
  dplyr::filter(player %in% c("DjokovicN.", "FedererR.", "NadalR.", "MurrayA.", "NishikoriK.")) %>%
  ggplot(aes(x = Date, y = rating, colour = player)) +
  geom_line() -> p

plot(p)
#ggplotly(p)
```

## Glicko Rating(Clay ver)

glicko関数を使って、レーティングの推移をtibble型として得るコード
```{r}
#elo()にはtimeを数値で渡す必要があるので変換
ret <- df
ret$Date <- as.numeric(ret$Date)

#elo()
ret %>% 
  dplyr::filter(Surface == "Clay") %>%
  dplyr::select(Date, Winner, Loser) %>% 
  dplyr::mutate(x = 1) %>% 
  glicko(history = TRUE)-> ret

#elo()の結果からhistoryを取り出してdataframeにする
ret[["history"]] %>% 
  tibble::as_data_frame() %>%
  t() %>% 
  tibble::as_data_frame() -> ret 

#レーティングの変化を知りたい10選手を取り出す
ret$DjokovicN. %>%
  head(639L) -> DjokovicN.

ret$FedererR. %>%
  head(639L) -> FedererR.

ret$NadalR. %>%
  head(639L) -> NadalR.

ret$MurrayA. %>%
  head(639L) -> MurrayA.

ret$WawrinkaS. %>%
  head(639L) -> WawrinkaS.

ret$NishikoriK. %>%
  head(639L) -> NishikoriK.

ret$DelPotroJ.M. %>%
  head(639L) -> DelPotroJ.M.

ret$CilicM. %>%
  head(639L) -> CilicM.

ret$ThiemD. %>%
  head(639L) -> ThiemD.

ret$ZverevA. %>%
  head(639L) -> ZverevA.

#timestamp
df %>% 
  dplyr::filter(Surface == "Clay") -> ret

ret$Date %>% 
  unique() %>%
  sort() -> Date

#bind -> tibble&tidy化
glicko <- cbind(Date, DjokovicN., FedererR., NadalR., MurrayA., WawrinkaS., NishikoriK., DelPotroJ.M., CilicM., ThiemD., ZverevA.) %>%
  tibble::as.tibble() %>% 
  tidyr::gather(key = player, value = rating, DjokovicN., FedererR., NadalR., MurrayA., WawrinkaS., NishikoriK., DelPotroJ.M., CilicM., ThiemD., ZverevA.)

#Date型へ変換
glicko$Date <- as.Date(glicko$Date, origin = "1970-01-01")
```

10選手のレーティング推移  
```{r}
glicko %>% 
  ggplot(aes(x = Date, y = rating, colour = player)) +
  geom_line() -> p

plot(p)
#ggplotly(p)
```

BIG4+錦織のレーティング推移
```{r}
glicko %>% 
  dplyr::filter(player %in% c("DjokovicN.", "FedererR.", "NadalR.", "MurrayA.", "NishikoriK.")) %>%
  ggplot(aes(x = Date, y = rating, colour = player)) +
  geom_line() -> p

plot(p)
#ggplotly(p)
```













